臺灣宜蘭地方法院小額民事判決
111年度宜小字第27號
原      告  臺灣銀行股份有限公司

法定代理人  許志文  


訴訟代理人  吳逸軒  
被      告  黃正勝  


上列當事人間請求清償債務事件，本院於民國111年2月24日言詞
辯論終結，判決如下：
    主  文
被告應給付原告新臺幣柒萬玖仟玖佰玖拾陸元，及自民國一百一
十年五月二十五日起至清償日止，按週年利率百分之一點八四五
計算之利息，並自民國一百一十年六月二十五日起至清償日止，
逾期在六個月以內者，按上開利率百分之十，逾期超過六個月者
，按上開利率百分之二十計算之違約金，每次違約計付之違約金
以連續收取九期為限。
訴訟費用新臺幣壹仟元由被告負擔。
本判決第一項得假執行。
    理由要領
本件原告臺灣銀行股份有限公司主張被告黃正勝於民國109年5月
25日向原告申辦勞工紓困貸款並簽訂放款借據，借款新臺幣（下
同）10萬元，借款期間自109年5月25日起至112年5月25日止，約
定借款利率以中華郵政股份有限公司2年期額度未達500萬元定期
儲金機動利率加計週年利率百分之1計算（目前為百分之1.845）
，並約定自貸款期間第1年第1個月至第6個月本金寬緩，第7個月
起分30期，以每月為1期依年金法本息平均攤還，又本借款利息
自撥貸日起前1年由政府全額補貼利息，自第2年起依本借款利率
自行負擔全部利息，如經政府停止補貼利息時，被告應自停止補
貼利息之日起，按本借款利率自行負擔全部利息，如未依約按期
還本付息時，除喪失期限利益外，逾期在6個月以內者，按上開
利率百分之10，逾期超過6個月者，按上開利率百分之20計付違
約金，每次違約狀態最高連續收取期數為9期。詎被告並未依約
還款，迄今尚積欠原告如主文第1項所示之金額未清償，依上開
契約之約定，其債務視為全部到期，爰依消費借貸之法律關係，
提起本件訴訟等語。並聲明：如主文第1項所示。查原告主張之
事實，業據其提出與所述相符之放款借據（勞工紓困貸款專用）
、小額貸款全部查詢、利率資料、勞動部對受嚴重特殊傳染性肺
炎影響勞工紓困貸款及利息補貼作業須知等件影本為證。至被告
辯稱最近生病無力償還等情縱係屬實，亦僅係履行及清償能力之
問題，與被告依約應負之清償責任無涉，不得據為不負履行義務
之抗辯（最高法院19年上字第1733號判例參照），是其所辯，即
不足採。從而，原告依消費借貸之法律關係，請求被告給付如主
文第1項所示，為有理由，應予准許。
中　　華　　民　　國　　111 　年　　3 　　月　　10　　日
                  宜蘭簡易庭  法  官  張淑華
以上正本係照原本作成。
如不服本判決，應於送達後20日內，向本院提出上訴狀並表明上
訴理由，如於本判決宣示後送達前提起上訴者，應於判決送達後
20日內補提上訴理由書（須附繕本）。如委任律師提起上訴者，
應一併繳納上訴審裁判費。
中　　華　　民　　國　　111 　年　　3 　　月　　10　　日
                              書記官  謝佩欣
附錄：
一、民事訴訟法第436 條之18第1 項：
    判決書得僅記載主文，就當事人有爭執事項，於必要時得加
    記理由要領。
二、民事訴訟法第436 條之24第2 項：
    對於小額程序之第一審裁判上訴或抗告，非以其違背法令為
    理由，不得為之。
三、民事訴訟法第436 條之25：
    上訴狀內應記載上訴理由，表明下列各款事項：
    （一）原判決所違背之法令及其具體內容。
    （二）依訴訟資料可認為原判決有違背法令之具體事實。
四、民事訴訟法第471 條第1 項（依同法第436 條之32第2 項規
    定於小額事件之上訴程序準用之）：
    上訴狀內未表明上訴理由者，上訴人應於提起上訴後20日內
    ，提出理由書於原第二審法院；未提出者，毋庸命其補正，
    由原第二審法院以裁定駁回之。